【裁判字號】    99,交抗,1638
【裁判日期】    990915
【裁判案由】    違反道路交通管理處罰條例
【裁判全文】
臺灣高等法院交通事件裁定            99年度交抗字第1638號
抗  告  人
即受處分人  甲○○
上列抗告人即受處分人因違反道路交通管理處罰條例案件，不服
臺灣臺北地方法院中華民國99年6 月30日所為裁定（99年度交聲
字第368 號），提起抗告，本院裁定如下：
    主  文
抗告駁回。
    理  由
一、本件原裁定意旨略以：抗告人即受處分人（以下簡稱受處分
    人）甲○○於於民國98年11月1 日下午9 時11分許，駕駛車
    牌號碼0420-EG 號自用小客車，行經限速標誌每小時60公里
    之臺60線24.5公里處（東向）時，車速達每小時85公里，超
    過規定之最高時速25公里等情，有原舉發機關所提舉發照片
    1 張附卷足憑，該採證照片上清晰可見違規自小客車之車號
    為「0420-EG 」，且明確標示「臺64線24.5 K東向（拍攝地
    點）」、「2009/11/01（拍攝日期）」、「21：11：51（拍
    攝時間）」、「060km/h （該地速限）」、「85km/h（測得
    速限）」等數據，堪認受處分人於上揭時、地確有駕駛汽車
    行駛快速公路超速20公里以上未滿40公里之違規行為。又本
    件所使用之雷達測速照相儀器（廠牌：GATSOMETER；主機型
    號：RS-GS11 、天線型號：TYPE 24 ；主機器號：0138、天
    線器號：3269），業據經濟部標準檢驗局檢驗合格，檢驗日
    期為98年1 月5 日，有效合格期限至99 年1月31日乙節，有
    臺北縣政府警察局中和第一分局99年1 月5 日北縣警中一交
    字第0980059185號函所檢附之經濟部標準檢驗局98年1 月5
    日MO0000000 號雷達測速儀檢定合格證書1 紙附卷可參，依
    前開合格證書所示，本件原舉發機關所使用之24.125GHz （
    K-Band）照相式規格雷達測速儀，係經過經濟部標準檢驗局
    檢驗合格，已足排除系爭雷達測速儀儀器有不準或失靈之虞
    。是受處分人僅以主觀認知空言質疑本件雷達測速儀之正確
    性，自非可採。爰引道路交通管理處罰條例第33條第1 項第
    1 款，併指明原處分機漏未依同條例第63條第1 項第1 款之
    規定記違規點數，認受處分人聲明異議雖無理由，惟原處分
    仍有可議之處，而予以撤銷，另依前揭規定及違反道路交通
    管理事件統一裁罰基準表之規定，裁處受處分人罰鍰3500元
    ，並記違規點數1 點等語。
二、抗告意旨略以：受處分人於98年11月1 日下午9 時11分許，
    行經「臺64線24.5公里（往東方向）」處，並未超速，且知
    警方在前方取締超速，實無超速之理。而臺64線沿途速限都
    不同，沿路復設有多個測速器，伊一直保持安全時速且皆未
    被拍照，惟獨由警操作之測速器拍照取締，其對測速器之產
    地、出產日、機型、有效期限、測速標準、方法、可能誤差
    值及定期維護報告等資料有所質疑，又據警方所提供之資料
    ，一台測速器13個月方檢測一次，該台測速器檢測後至拍下
    伊違規時，已逾10月，時隔太久，機器本身恐有問題；且被
    警照相舉發時，舉發人為警察，相機復為警察所擁有、操作
    及調整，遇此情形，被舉發人僅能依情事推斷，伊當日實無
    違規等語。
三、按汽車行駛於高速公路、快速公路或設站管制之道路，不遵
    守使用限制、禁止、行車管制及管理事項之管制規則而有行
    車速度超過規定之最高速限或低於規定之最低速限行為者，
    處汽車駕駛人新臺幣（下同）3 千元以上6 千元以下罰鍰，
    並應記違規點數1 點，道路交通管理處罰條例第33條第1 項
    第1 款、第63條第1 項第1 款分別定有明文。而汽車駕駛人
    有違規行為經以科學儀器取得證據資料，當場不能或不宜攔
    截製單舉發者，得逕行舉發處罰，並以記明車輛牌照號碼、
    車型等可資辨明之資料，以汽車所有人為被通知人掣單舉發
    ，道路交通管理處罰條例第7 條之2 第1 項第6 款、第4 項
    亦定有明文。
四、經查，本件受處分人甲○○於98年11月1 日下午9 時11分許
    ，駕駛其所有之車牌號碼0420-EG 號自用小客車，行經限速
    每小時60公里之臺60線24.5公里處（東向）時，車速達每小
    時85公里，超過規定之最高時速25公里，為警以非固定式雷
    達測速照相儀器拍照採證，並以受處分人有「行車速度超過
    規定之最高時速20公里以上未滿40公里」之違規行為，逕行
    掣單舉發，有臺北縣政府警察局北縣警交大字第C00000000
    號舉發違反道路交通管理事件通知單、臺北市交通事件裁決
    所裁22-C00000000號違反道路交通管理事件裁決書、及舉發
    照片1 張在卷可稽。受處分人雖辯稱其當日並未超速，並質
    以測速照相儀器可能效能失常，致誤認其超速等語，惟系爭
    雷達測速照相儀器分別於98年1 月1 日、99年1 月19日經檢
    定合格（有效期限分別至99年1 月31日、100 年1 月31日）
    ，有臺北縣政府警察局中和第一分局以99年8 月16日北縣警
    中一交字第0990030781號函檢送之98年1 月5 日、99年1 月
    20日經濟部標準檢驗局檢定合格證書影本2 紙可稽（見本院
    卷第12、13頁），而該移動式數位雷達測速照相設備在98年
    間先後於4 月19日、7 月21日、10月19日經定期維護測試保
    養，有關工業級數位控制主機、工業級數位相機、雷達系統
    、閃光燈、電池箱、三腳架等項目，均一切正常，亦有臺北
    縣政府警察局中和第一分局以99年8 月27日北縣警中一交字
    第0990033043號函檢送之98年4 月19日、7 月21日、10月19
    日定期維護測試保養紀錄表影本3 張可按（見本院卷第19至
    21頁）。觀諸上開資料，系爭雷達測速照相儀器不惟經依限
    檢定合格，且於舉發本件違規前12日（即98年10月19日）方
    經維修養護，而養護結果所有功能均正常，堪認該測速照相
    儀器之功能均可正常運作無疑；則該雷達測速照相儀器雖非
    固定設置，然操作之警方除妥為架設外，其餘測速、拍照、
    紀錄等功能，均由儀器自動運作，當非操作之人所可左右；
    而本件違規照片中，各種資訊如拍攝地點、日期、時間、該
    地速限、測得速限等數據，均已清楚顯示如原裁定所述，是
    受處分人於上揭時間、地點確有駕駛車輛超速違規之事實，
    已堪認定。原審本於同上見解，併指明原處分機關漏未依道
    路交通管理處罰條例第63條第1 項第1 款記違規點數等情，
    裁定撤銷原處分，另依道路交通管理處罰條例第33條第1 項
    第1 款、第63條第1 項第1 款等規定，裁處受處分人罰鍰35
    00元，並記違規點數1 點，於法有據，經核並無違誤。抗告
    意旨所指，為無理由，應予駁回。
據上論結，應依道路交通案件處理辦法第26條，刑事訴訟法第41
2 條，裁定如主文。
中    華    民    國    99    年    9     月    15    日
                  刑事第十九庭審判長法  官  鄧振球
                                    法  官  潘翠雪
                                    法  官  彭幸鳴
以上正本證明與原本無異。
不得再抗告。
                                    書記官  陳靜姿
中    華    民    國    99    年    9     月    15    日

司法院資訊處製作；財團法人民間司法改革基金會備份。
